# 新并入子公司的资本公积在购买日后减少

提问人：tony868lamy 时间：2011-02-20 14:53:16
如果并购方资本公积为零，那么在并购方的合并报表层面进行权益法调整时，借记：长期股权投资-其他权益变动 -100,000，贷记：资本公积-其他资本公积 -100,000？从而导致合并层面的“资本公积--其他资本公积”出现负数是否妥当？

回答人：chenyiwei
需要搞清楚：（ 1 ）是同一控制下的合并还是非同一控制下的合并？所指的权益变动是合并日之前还是之后的？（ 2 ）该权益变动是其他综合收益性质还是权益性交易性质？ 一般还是尽量建议直接以成本法的核算结果合并，不要先模拟权益法再合并。

回答人：chenyiwei
回复 藤椅 tony868lamy 的帖子由其他综合收益形成的资本公积可以为负数。 属于权益性交易性质的，应进一步区分是该子公司与母公司交易形成还是与少数股东交易形成。与母公司交易形成的，该资本公积应可与母公司个别报表层面的长期股权投资抵销；与少数股东交易形成的，例如少数股东对子公司增资或收回投资等（但母公司不丧失控制权），在合并报表层面也作为权益性交易列示于资本公积中。

回答人：chenyiwei
回复 报纸 tony868lamy 的帖子合并层面，因收购少数股权或在不丧失控制权的前提下部分处置子公司股权导致的资本公积变动，均为权益性交易，不属于其他综合收益，由此形成的资本公积属于股本溢价性质。这部分合并资本公积可用于在合并报表层面冲减同一控制下企业合并的差额。 根据 2007 年 4 月 30 日的第二期专家工作组意见，“原制度资本公积转入”可用于转增资本或冲减同一控制下企业合并的差额。

回答人：chenyiwei
如果合并层面除其他综合收益以外的资本公积均已冲减完毕但仍不足冲减的，差额可冲减合并盈余公积和合并未分配利润。